【裁判字號】    95,上更(二),687
【裁判日期】    951206
【裁判案由】    強盜
【裁判全文】
臺灣高等法院刑事判決             95年度上更(二)字第687號
上  訴  人
即  被  告  辛○○
                    現於臺灣台北監獄執行
送達代收人  徐玉蘭律師
選任辯護人  徐玉蘭律師
上列上訴人因強盜案件，不服臺灣基隆地方法院94年度訴字第
448號，中華民國94年7月14日第一審判決（起訴案號：臺灣基
隆地方法院檢察署94年度偵字第783號），提起上訴，本院判決
如下：
    主  文
原判決關於強盜部分及定執行部分均撤銷。
辛○○意圖為自己不法之所有，以強暴、脅迫至使不能抗拒，而
使他人交付其物，處有期徒刑伍年陸月。
上開撤銷改判部分所處之刑，與已判決確定部分所處之刑，應執
行有期徒刑柒年肆月，扣案之機車鑰匙壹支沒收。
    事  實
一、辛○○基於意圖為自己不法所有之竊盜、搶奪概括犯意，先
    於如附表壹所示之時間、地點，連續以其自備之機車鑰匙1
    支，竊取如附表壹所示之重機車。得手後，騎乘該竊得之機
    車作為交通工具，連續於如附表貳所示之時間、地點，以如
    附表貳所示之犯罪方法，搶奪各該獨行婦女之財物 (上開竊
    盜、搶奪犯行部分，經本院更 (一)審判處有期徒刑二年，
    扣案之機車鑰匙一支沒收，被告上訴，業經最高法院95年台
    上字第5028號判決駁回上訴確定)。
二、辛○○另基於意圖為自己不法所有之犯意，於民國（下同）
    94 年2月11日清晨4時20分許，騎乘其於94年2月2日淩晨3時
    40 分許，在基隆市○○路249巷13號前所竊得車牌號碼GRG
    ─900號銀色重機車一部，在基隆市○○街20號前，見丙○○獨行，即下車跑向丙○○，先抓丙○○之頭部撞地，再將
    丙○○拖行至巷內，恫稱「把錢拿出來，不然就殺死妳」，
    以此方式施強暴、脅迫於丙○○，至使丙○○不能抗拒，而
    將身上所有之3個紅包（內分別裝有現金新臺幣《下同》
    5,600元、5,600元、5,000元）交與辛○○，同時致丙○○
    受有後腦4 4公分、6 4公分之血腫、後背擦傷5 5公分。辛○○得手後，旋騎乘該竊得之機車離去。嗣於94年2月17日
    上午7時10分許，辛○○騎乘該機車行經基隆市○○路與愛
    四路口，為警查獲。經辛○○同意後，員警即赴基隆市○○
    街38巷10號4樓辛○○之賃居處搜索，扣得辛○○所有供本
    案犯罪所用之機車鑰匙1支、於作案時所穿戴之輕便式黃色
    雨衣1件及與本案無關之黑色半罩式安全帽及淺藍色半罩式
    卡通安全帽各1頂。
三、案經被害人丙○○訴由基隆市警察局第四分局，報請臺灣基
    隆地方法院檢察署檢察官偵查起訴。
    理  由
壹、程序方面：
一、按被告以外之人於偵查中向檢察官所為之陳述，除顯有不可
    信之情況者外，得為證據，刑事訴訟法第159 條之1 第2 項
    定有明文。查證人即被害人丙○○於偵查中所為之陳述，均
    已依法具結，且查無證據足認彼等於偵查時之證述，有何違
    法取供或顯不可信之情況，依刑事訴訟法第158條之3、第
    159條之1第2項規定，有證據能力。至丙○○於警詢之陳述
    ，係屬被告以外之人於審判外之陳述，辯護人亦爭執其證據
    能力，自無證據能力。
二、被害人於警詢之指認無證據能力：
    按被告以外之人於檢察事務官、司法警察官或司法警察調查
    中所為之陳述，與審判中不符時，其先前之陳述具有較可信
    之特別情況，且為證明犯罪事實存否所必要者，得為證據，
    刑事訴訟法第159之2定有明文。本件被害人丙○○已於本院
    更(一)審到庭作證，其於司法警察調查中指認被告，核屬被
    告以外之人於司法警察調查中所為之陳述，而為傳聞證據，
    除具有較可信之特別情況，且為證明犯罪事實存否所必要，
    並無證據能力。關於指認程序，內政部於90年間訂頒有「警
    察機關實施指認犯罪嫌疑人程序要領」，規定於偵查中指認
    犯罪行為人，應採取選擇式之真人列隊指認，而非一對一、
    是非式的單一指認；實施照片指認，不得以單一相片提供指
    認，並避免提供老舊照片指認，指認前應由指認人先陳述嫌
    疑人的特徵、不得對指認人進行誘導或暗示等程序。上開規
    定之目的，在以提高案發之初指認之正確性，避免指認錯誤
    。本件，被害人丙○○於94年2月25日前往基隆市警察局第
    四分局指認被告後，肯定地說：「經我當面指認就是他沒錯
    」，有調查筆錄可稽 (他字卷第9頁)。惟關於指認程序，證
    人即員警甲○○於本院證稱：是一對一指認，上開程序要領
    的規定沒有強制性等語；證人即員警庚○○證稱：是一對一
    ，沒有複式指認等語 (參本院95年11月22日審判筆錄)。足
    認本件指認確實係採一對一，並無列隊指認。則在無可選擇
    比較情況下，被害人只能就指認對象為「是」或「不是」做
    答復，其誤認可能性相對較高。且被害人當日稱：我因看見
    報紙報導有名騎乘車號GRG-900號之歹徒，與搶奪我財物之
    歹徒相似，所以至貴局報案指認等語，足認其指認前已知被
    告係騎乘車號GRG-900號機車之人，難免先入為主，主觀上
    認定被告就是強劫其財物之人，而作不利於被告之指認，難
    認其於警局之指認具有可信之特別情況。被害人於警局之指
    認既不具可信之特別情況，依上開規定，自無證據能力。
貳、實體方面：
一、訊據被告辛○○矢口否認有強盜之犯行，於原審辯稱：「我
    從2月10日開始身體不舒服，人在自治街住處休息，沒有外
    出，也沒有行搶，胞姐陳語婕可證明案發當日我在家睡覺。
    竊取之車牌號碼GRG─900號機車是以自備鑰匙發動，使用完
    後會將機車鑰匙取下，曾有1次去騎機車時，發現機車有人
    使用移動過，我在隔壁巷子又找到機車」；於本院上訴審、
    更 (一)審及本院辯稱：「丙○○記下GRG─900號機車是我
    與『阿華』一起偷的，『阿華』的真實姓名我不知道。竊盜
    、搶奪是我與他一起犯案，之前不敢說，GRG─900號機車是
    他與我一起偷的，『阿華』也有機車的鑰匙，強盜案不是我
    作的。被害人在警詢中剛開始也說不是，後來警察說是我作
    的，被害人才說很像。『阿華』可能姓周，大約26歲到28歲
    左右，有戴壹付眼鏡，約170公分，體重約68公斤，平日常
    在七堵自治街的『大螢幕遊戲場』出入」云云。被告之選任
    辯護人為被告辯稱：被害人丙○○之指訴前後不符，客觀描
    述如歹徒之穿戴如灰色雨衣、毛帽等，與扣案物不合。另被
    害人所指歹徒犯罪之手法、模式，亦與其餘被告已坦認之犯
    罪不同；又當時天色很暗、又下雨，且丙○○被打之後，頭
    昏腦脹，可能誤認車號，第四分局值日簿亦記載報案的人有
    飲酒，也沒有指出該機車上面有「非常機車」這幾個中文字
    。又本件警察未依規定安排成列指認，而採一對一指認，有
    誘導之嫌云云。
二、經查：
(一)被害人已明確指認歹徒作案所騎乘之機車，並無誤認之情形
    ：
    被告有於前開時、地，強盜丙○○財物之犯行，業據證人即
    被害人丙○○於偵查中及原審審理時到庭，分別結證指訴：
    「94年2月11日清晨4點多，在基隆市○○街120號，剛唱完
    歌要回家，歹徒停下機車在距離我約10公尺處向我問路，當
    天有下雨，歹徒穿著雨衣。我覺得他怪怪的，就假裝打電話
    ，打完趕快跑，結果他就從我後面跑過來，抓我的頭撞地上
    ，因為包包背在左邊還穿了1件外套，歹徒拿不走，他就把
    我拖到巷子裡，對我說『如再不給我，要殺你』，我說『不
    要搶，東西會給你』。我就拿出3個紅包，分別為5600元、
    5600元、5000元給他，歹徒拿走後就跑回協和街12號騎1台
    機車離開，我有記下車號是GRG─900。歹徒戴了1頂毛帽，
    穿灰色連身雨衣，不是黃色輕便雨衣，身材約168、169公分
    。（提示辛○○照片）我有跟歹徒講到話，（辛○○）臉部
    特徵很像，連背影都很像。案發當天我有告訴我先生車號，
    我先生有開車去追歹徒，看到歹徒往文化路方向跑。我約在
    4時20分被搶，馬上打電話給我先生，電話中有提到車號是
    GRG─900號。當時我人不舒服，由我先生去派出所備案，到
    中午派出所請我過去作筆錄，我就過去作了筆錄」（94年度
    偵字第1150號偵查卷第122頁至第123頁、第131頁，94年度
    偵字第783號偵查卷第143頁、第145頁、第218頁、第240頁
    ）、「（問：搶妳的歹徒穿戴、身體特徵？）時間太久，記
    不得了。（問：妳在警詢、偵查中，描述歹徒的特徵，有毛
    帽、戴眼鏡、口罩，連身雨衣，身高168 到169公分，看不
    出來胖瘦等，是否實在？）實在。（問：妳被打的時間多久
    ，身體狀況怎樣？）以拉扯來算的話，大概十來分鐘，他說
    我如果不給他錢，他就要殺我，我拿3個紅包給他，叫他不
    要殺我，我騙他說我氣喘發作，要拿皮包吃藥，他就回到59
    號騎摩托車，往文化路方向走，他經過停車場的時候，我有
    看到車牌是GRG─900號。（問：妳有無看到車子有無其他特
    徵？）沒有。顏色是銀灰色。（問：連身雨衣的顏色是什麼
    顏色？）很久了，記不得。（問：94年3 月16日檢察官請妳
    指認辛○○，是用什麼樣的照片？）不記得。（問：妳當時
    說不太確定，大概是？）我是以身高比例來認。（問：94年
    3月30日，檢察官當場要妳指認辛○○，妳說當時人有點暈
    眩，而且有戴口罩，所以不是很確定？）是的。（問：請妳
    指認現場被告，是否就是搶妳的人？）已經過了1年多，沒
    辦法指認。（問：妳自己在檢察官偵查時所供述，是否實在
    ？）（提示並告以要旨）實在。（問：妳在事發現場看到歹
    徒車號是GRG─900號之後，最先告訴誰？）歹徒一離開，我
    就馬上打電話給我先生，說被搶的車號就是GRG─900號，請
    他到派出所報案」（本院更 (一)審95年6月6日審判筆錄第3
    頁至第6頁）等語甚詳；而證人丙○○於94年2月11日4時57
    分，至行政院衛生署基隆醫院急診，主訴遭人毆打，經醫師
    診斷，受有：其他顱內受傷、臉、頭皮及頸部挫傷、眼除外
    、背部開放性傷口，亦有行政院衛生署基隆醫院94年9 月26
    日基醫病字第0940007306號函及病歷資料附卷可憑。且經證
    人即受理報案之警員許恆樺、承辦本案之警員簡國雄，分別
    於原審審理時結證：「丙○○於94年2月11日案發早上4時20
    分，在基隆市○○街20號前，被不明人士強盜身上之財物，
    丙○○立即打電話給她先生，由她先生到派出所備案，丙○○直至當日下午1時40分才到中華路派出所說明案情。在製
    作筆錄前，丙○○跟員警說被搶過程中有記得車牌號碼是
    GRG─900號」（原審卷第40頁至第41頁）、「當天透過基隆
    市警察局第四分局通報系統得知本案，因為被害人就醫，所
    以遲做筆錄。後來辛○○被別的分局查獲，得知被告騎乘
    GRG─900機車，所以借提被告來訊問」（原審卷第42頁至第
    43 頁）無訛，並有基隆市警察局第四分局中華路派出所員
    警工作紀錄簿節本、基隆市警察局第四分局勤指中心94年2
    月10 日星期四值日記事簿、行政院衛生署基隆醫院驗傷診
    斷書各1份在卷（附於原審卷、94年度偵字第783號卷第159
    頁）可參。足認被害人丙○○所指於94年2月11日清晨4時20
    分許，遭騎乘車牌號碼GRG─900號機車之男子強盜財物，其
    配偶於同日清晨4時42分許，向基隆市○○○○○路派出所
    報案，被害人並於同日中午，前往中華路派出所製作筆錄一
    情非虛。被害人於案發時第一時間即記下被告所騎乘上開機
    車號碼，並由其夫備案，基隆市警察局勤務指揮中心94年2
    月11日上午4至6時員警工作紀錄亦明載，「於0440攔截圍捕
    重機車GRG-900搶案涉嫌機車」等語 (原審卷第54頁)，值日
    記事簿當日記事欄更記載：「中山所羅文得報告：一民眾駕
    駛自小客車到所報稱：他先載友人回家，其妻先在協和街下
    車後，在協和街遭GRG-900著黃色雨衣歹徒搶奪」等語 (同
    卷第58頁)，足認被害人指認之機車號碼甚為明確，甚至指
    認歹徒係著黃色雨衣，亦與扣案雨衣相同。至值日記事簿處
    理及回報情形欄固記載：報案人之妻遭搶受傷送往醫院治療
    ，二人均有飲酒，報案人急欲前往醫院探視，並沿途找尋作
    案機車，待探視後再至派出所作筆錄等語，可認被害人與其
    夫當日均有飲酒，惟上開記錄並未明載有酒醉之情形，且丙○○之夫尚能駕車送友人返家，將被害人送往醫院，再追尋
    作案機車，足認意識尚十分清楚，不能遽指其酒醉而指認車
    號錯誤。且上開車號英文字母有二字相同，數字900也十分
    好記，記憶錯誤可能性十分低微。又辯護人辯稱：機車車牌
    下方有「非常機車」等字，被害人未能一併指認云云，惟被
    害人已供明，係於歹徒離去之際，匆忙記下車號，目光自然
    聚焦於車號號碼，何暇顧及其他，則對車牌旁邊其他文字，
    視而不見，乃情理之常，尚不能資為有利於被告之認定。
(二)被害人指訴歹徒外形如無重大差異，細節出入難免：
    強盜案件，被害人受制於暴力，又處於恐懼狀態，如加上本
    件係淩晨４時餘，天色未明，要指認作案歹徒，原本不易，
    實不能苛求指認十分明確，如就歹徒外形指認並無重大差異
    ，細節出入，不應過於重視。本件，辯護人就被害人之指認
    ，指出甚多瑕疵，分述如下：
１、歹徒之穿戴方面：
    被害人丙○○於偵查中指稱：歹徒係戴毛帽，雨衣是灰色的
    連身雨衣等語，而本件扣案證物為安全帽二件、黃色輕便雨
    衣一件，並未扣得被害人所指之毛帽，固有不符。惟毛帽通
    常不會與安全帽放置一處，未一併為警查獲，未必即不存在
    ，尚不得資為有利於被告之認定。至雨衣部分，被害人囑其
    夫報案時，係指黃色雨衣，嗣被害人改稱係灰色雨衣，應係
    記憶錯誤所致。丙○○於偵查中作證時，亦稱：比較偏灰色
    ，不過當天滿暗的，早上4時多，又有下雨，所以我不是很
    確定等語 ((95年偵字第783號卷第217頁)，足認其對雨衣之
    顏色並不能明確指認。
２、歹徒身材方面：
    被害人丙○○於偵查中係指稱；大概169、169公分左右，他
    穿著雨衣，看不出是胖的還是瘦的等語 (95年偵字第783號
    卷第145頁)；雖與被告自稱係178公分不符。惟附表二編號
    (一)、(四)搶奪部分，被告坦承犯行，而該二件之被害人戊○○、乙○○，於同日偵查庭之指認，亦均稱歹徒約170公
    分左右，與本件被害人丙○○指訴並無重大差異，足認被害
    人丙○○上開就被告身高之指述有誤，乃在合理的誤差範圍
    內，亦不能資為有利於被告之認定。
３、照片指認方面：
    被害人丙○○於指認照片時，初稱：「不太確定，看起來大
    概是」，繼稱：「有跟他（歹徒）講到話，臉部特徵很像，
    連背影都很像」等語，於審判中則稱：於偵查中指認照片時
    ，係「以身高比例來認」，又94年3月30日偵查中，檢察官
    當庭以「真人列隊指認」之方式，令其指認時，則稱：當時
    是夜間，我無法判斷那歹徒有無在指認室內，我不能誣賴人
    家等語 (94年偵字第1150號卷第133頁)。其先後之供述似不
    一致，惟總體說來，其不能以照片所呈被告的臉，指認作案
    歹徒即是被告，則無二致。惟作案歹徒當時既戴毛帽，又戴
    口罩，只露出眼睛部分，在黑暗中何人能明確指認呢？
(三)被告所提不在場證明並不可採：
    證人即被告之胞姊陳語婕於原審審理時證稱：「農曆除夕當
    晚（94年2月8日）被告及我都有回瑞芳家中圍爐，我在家中
    好像住了兩晚，不記得年初2（94 年2月10日）晚上我有無
    回到自治街住處，但被告比我早1天離開瑞芳家中，我是隔
    天下午離開瑞芳家中」，被告於原審審理時亦供稱：「今年
    除夕有回瑞芳家中圍爐，約年初2或年初3（94年2月10或II
    日)回到自治街住處，陳語捷晚我1天回到自治街住處，時間
    是下午」（原審卷第44頁至第46頁），堪認證人陳語婕確係
    比被告晚1日之下午返回自治街住處。被告係於94年2月10或
    11日返回自治街賃居處，而證人陳語婕係於94年2月11日或
    12日下午返回自治街住處，證人陳語婕既未於94年2月11日
    清晨4時許居住在自治街住處，自無法證明被告於案發時係
    在自治街賃居處睡覺，未出現在案發現場。
(四)車牌號碼GRG─900號機車係被告竊取後單獨使用：
    被告於原審自承：其係以自備鑰匙竊取車牌號碼GRG─900號
    機車，使用期間以自備鑰匙發動機車，使用完畢會將機車鑰
    匙取下，未曾出借他人使用（原審卷第86頁至第87頁），堪
    認被告竊取前開機車使用期間，均係其本人單獨使用。被告
    於警詢雖稱：我曾經要使用該車輛時，找不到車子，但是很
    快就在附近找到云云。惟按同一部失竊之機車，倘有他人以
    自備鑰匙行竊使用，則竊嫌應無甘冒遭機車車主發現之風險
    ，又將機車牽回行竊地點自治街附近放置之理；又同一部機
    車經被告竊取後，供其搶奪如附表貳編號一、二之犯行，竟
    於被告搶奪犯行期間內，適遭他人竊取後供為強盜犯行使用
    ，且於使用後放回原處附近，再由被告使用供搶奪如附表貳
    編號三、四之犯行，殊難想像，且與常情不符。被告空言否
    認，核非可採。被告另辯稱：其並無機車，偶而騎用姊姊陳
    語婕之光陽50cc小型機車，其機車鑰匙與GRG-900號125cc重
    機車鑰匙不同云云，惟其所謂自備鑰匙，係指自己預先準備
    之鑰匙而言，非謂即指其姊姊之機車鑰匙，尚不能混為一談
    。
(五)本件查無被告所指共犯「阿華」其人：
    被告於上訴本院後始辯稱：這部機車是我與阿華一起偷的，
    他也有機車鑰匙，他平日常在七堵自治街的「大螢幕遊戲場
    」出入云云。經本院就被告所指函請基隆市警察局第三分局
    查詢綽號「阿華」之男子是否共犯竊盜、搶奪、強盜等案件
    ，經基隆市警察局第三分局派員現地查訪並無此人，此有該
    局94年9月22日基警分三刑字第0940014168號函及「大螢幕
    遊藝場」查訪報告表一份附卷可參 (本院上訴卷第51頁、52
    頁)，查訪報告表並載明：至新店查訪多次，該店的店員及
    客人都未曾有聽過一名叫阿華之男子出現於該處等語；另被
    告所舉之證人朱仁和於本院審理時到庭證稱：其於94年初至
    同年9月間在「大螢幕遊藝場」維修機台，不認識被告及綽
    號「阿華」之人，亦對被告無印象（本院95年5月16日審判
    筆錄第2頁至第4頁）；再經本院依本院戶役政等資訊查詢「
    鄒文華」、「鄒文樺」、「鄒文驊」、「周文華」、「周文
    樺」、「周文驊」等人，再調取口卡片供被告指認，亦均未
    能查得被告所指之「阿華」者。況依被告所陳，其與綽號「
    阿華」者顯非熟識，自無理由為掩蓋「阿華」之罪行，先自
    行承擔竊盜、搶奪犯行，遲至本院審理時始供陳有另一共犯
    。被告所為幽靈抗辯，顯係臨訟編織之詞，不足採信。至被
    告於本院上訴審審理時聲請調閱94年2月11日清晨強盜案件
    發生時之電話通聯紀錄乙節，依本院上訴審審理案件職務所
    知，電話通聯紀錄之保存期限為六個月，至94年11月2日本
    院上訴審審理時，已逾6個月之保存期限，顯無從調取94 年
    2月11日之被告電話通聯紀錄，附此說明。
(六)被害人指訴遭歹徒抓頭撞地、拖行受傷之情形，有所提署立
    基隆醫院診斷書乙紙在卷可參 (同上偵卷第159頁)，上載後
    腦有血腫分別為4 4公分6 4公分、後背擦傷5 5公分，足認
    被害人此部分指訴屬實。
(七)綜上所述，被害人指認之機車係被告所竊取後，單獨使用，
    被害人指認之歹徒身材與被告亦無重大差異，堪認本件係被
    告單獨所犯。本件事證明確，被告有強盜之犯行，洵堪認定
    。至被告具狀聲請傳喚住於基隆市○○區○○路1巷7號之證
    人「唐信忠」，證明被告曾介紹「阿華」與唐信忠認識，惟
    經本院更 (一)審依法務部戶役政連結作業系統查詢結果，
    並無設籍於上址之「唐信忠」其人，自無再行傳喚到庭之必
    要。又測謊鑑驗結果，固可為審判之參考，但非為判斷之唯
    一及絕對之依據，鑑驗結果是否可採，仍應由法院斟酌取捨
    ，本件已有諸多人證、物證可供斟酌，辯護人聲請對被告測
    謊，自無必要，附此敘明。
三、核被告所為強盜丙○○部分，係犯刑法第328條第1項之強盜
    罪。查被告行為後，刑法業於94年2月2日修正公布刪除，並
    於95年7月1日施行。被告之犯行，因行為後新法業已刪除牽
    連犯之規定，雖非構成要件之變更，但顯已影響行為人刑罰
    之法律效果，自屬法律有變更，依新法第2條第1項規定，比
    較新、舊法結果，仍應適用較有利於被告之行為時法律即舊
    法論以牽連犯（最高法院95年第8次刑事庭會議決議參照）
    。被告所為如附表壹編號二所示之竊盜犯行與本件強盜犯行
    ，有方法結果之牽連關係，為牽連犯，應依修正前刑法第55
    條之規定，從一重之強盜罪論處。又依被害人之指述，其當
    時係假裝打電話，打完了趕快跑，歹徒就從背後跑過來，抓
    伊的頭撞地，再將伊拖到巷子裡，要求交出財物，顯係於強
    劫過程中，施強暴所致傷害，另其恫稱：「把錢拿出來，不
    然就殺死妳」等語，亦係強劫過程中之脅迫手段，應認係強
    盜犯行之方法行為或當然結果，均不另論罪。又修正前刑法
    第51條規定：「數罪併罰，分別宣告其罪之刑，依左列各款
    定其應執行者：」其中第5款規定：「宣告多數有期徒刑者
    ，於各刑中之最長期以上，各刑合併之刑期以下，定其刑期
    。但不得逾二十年。」修正後刑法第51條第5款規定：「宣
    告多數有期徒刑者，於各刑中之最長期以上，各刑合併之刑
    期以下，定其刑期。但不得逾三十年。」比較結果，修正後
    刑法並非較有利於行為人，依刑法第2條第1項前段之規定，
    仍應依修正前刑法，定其應執行之刑。
四、原審就強盜罪部分，予以論罪科刑，固非無見，惟被害人丙○○受傷部分，於偵查中已供稱要告訴，原判決未加認定，
    並說明此部分與強盜罪之關係，自有未洽。被告上訴，否認
    犯強盜罪，雖無理由，惟原判決既有上開可議之處，仍屬無
    可維持，應由本院將原判決關於強盜部分及所定執行刑均撤
    銷改判。爰審酌被告正值青年，身心健全，不思正當營生，
    恃強凌弱，惟所致被害人傷害尚輕，所得財物不多，但犯後
    否認犯行，尚乏悔意等一切情狀，量處如主文所示之刑，並
    與本件經判決確定部分所處之刑，定其應執行之刑。
五、據上論斷，應依刑事訴訟法第369條第1項前段、第364條、
    第299條第1項前段，刑法第328條第1項，修正前第55條後段
    、修正前第51條第5款，判決如主文。
本案經檢察官姜貴昌到庭執行職務。
中    華    民    國    95    年    12    月    6     日
                  刑事第九庭審判長法  官  官有明
                                  法  官  周盈文
                                  法  官  陳世宗
以上正本證明與原本無異。
如不服本判決，應於收受送達後十日內向本院提出上訴書狀，其
未敘述上訴之理由者並得於提起上訴後十日內向本院補提理由書
（均須按他造當事人之人數附繕本）。
                                  書記官  丁淑蘭
中    華    民    國    95    年    12    月    6     日
附錄本案論罪科刑法條全文：
刑法第三百二十八條
意圖為自己或第三人不法之所有，以強暴、脅迫、藥劑、催眠術
或他法，至使不能抗拒，而取他人之物或使其交付者，為強盜罪
，處五年以上有期徒刑。
以前項方法得財產上不法之利益或使第三人得之者，亦同。
犯強盜罪因而致人於死者，處死刑、無期徒刑或十年以上有期徒
刑；致重傷者，處無期徒刑或七年以上有期徒刑。
第一項及第二項之未遂犯罰之。
預備犯強盜罪者，處一年以下有期徒刑、拘役或三千元以下罰金
。
附表壹：竊盜部分
┌──┬────┬───┬──────┬───────┐
│編號│犯罪時間│被害人│犯罪地點    │  竊得財物    │
├──┼────┼───┼──────┼───────┤
│ 一 │94年2月2│丁○○│基隆市○○路│車號GQV-533號 │
│    │日凌晨  │      │104號前     │黑色重機車一部│
├──┼────┼───┼──────┼───────┤
│ 二 │94年2月2│癸○○│基隆市○○路│車號GRG-900號 │
│    │日凌晨  │      │249巷13號前 │銀色重機車一部│
└──┴────┴───┴──────┴───────┘
附表貳：搶奪部分
┌──┬────┬───┬──────┬───────┐
│編號│犯罪時間│被害人│犯罪地點    │手法及搶得財物│
├──┼────┼───┼──────┼───────┤
│ 一 │94年2月2│戊○○│基隆市○○路│趁戊○○獨自一│
│    │日凌晨3 │      │3巷4號前    │正在開家中大門│
│    │時40分不│      │            │不注意之際，自│
│    │        │      │            │後搶奪皮包1只 │
│    │        │      │            │內有現金1000  │
│    │        │      │            │餘元、身分證等│
│    │        │      │            │物），得手後騎│
│    │        │      │            │乘車號GQV-533 │
│    │        │      │            │號重機車逃逸。│
├──┼────┼───┼──────┼───────┤
│ 二 │94年2月4│己○○│基隆市○○路│身穿黃色輕便雨│
│    │上午7時5│      │2564號巷口  │衣，頭戴淺藍色│
│    │分許    │      │            │半罩式卡通圖案│
│    │        │      │            │安全帽騎乘車號│
│    │        │      │            │GRG-900號重機 │
│    │        │      │            │車趁己○○在機│
│    │        │      │            │車旁褪去雨衣不│
│    │        │      │            │備之際，搶奪郭│
│    │        │      │            │芷辰置放在機車│
│    │        │      │            │腳踏板上之LV皮│
│    │        │      │            │包1只（內有LV │
│    │        │      │            │短皮夾1只、行 │
│    │        │      │            │動電話2支、信 │
│    │        │      │            │用卡、現金1000│
│    │        │      │            │餘元等物），得│
│    │        │      │            │手後旋騎乘上開│
│    │        │      │            │機車逃逸。    │
├──┼────┼───┼──────┼───────┤
│ 三 │94年2月1│壬○○│基隆市○○路│頭戴黑色半單式│
│    │5日上午6│      │23號前      │安全帽趁壬○○│
│    │時35分  │      │            │在路上獨行不注│
│    │        │      │            │意之際，自後搶│
│    │        │      │            │奪皮包1只（內 │
│    │        │      │            │有信用卡、提款│
│    │        │      │            │卡、健保卡、身│
│    │        │      │            │分證、現金2000│
│    │        │      │            │元等物），得手│
│    │        │      │            │後騎乘車號GQV-│
│    │        │      │            │533號重型機車 │
│    │        │      │            │逃逸。        │
├──┼────┼───┼──────┼───────┤
│ 四 │94年2月1│乙○○│基隆市○○街│趁乙○○在路上│
│    │6日上午7│      │91號前      │獨行不注意之際│
│    │時50分許│      │            │，自後搶奪皮包│
│    │        │      │            │1只（內有行動 │
│    │        │      │            │電話1支、現金 │
│    │        │      │            │9000餘元、金融│
│    │        │      │            │卡等物），得手│
│    │        │      │            │後騎乘車號GRG-│
│    │        │      │            │900號重型機車 │
│    │        │      │            │離去          │
└──┴────┴───┴──────┴───────┘


司法院資訊處製作；財團法人民間司法改革基金會備份。
